【裁判字號】    89,簡上,2
【裁判日期】    890630
【裁判案由】    傷害
【裁判全文】
臺灣澎湖地方法院刑事判決                            八十九年度簡上字第二號
    上  訴  人  臺灣澎湖地方法院檢察署檢察官
    被      告  乙○○
                丙○○
                甲○○
右列上訴人因傷害等案件，不服本院馬公簡易庭八十八度馬簡字第一六三號、八十九
年度馬簡字第二號，中華民國八十九年一月十三日第一審判決（聲請簡易判決處刑書
：臺灣澎湖地方法院檢察署八十八年度偵字第六三八號、第六五一號），提起上訴，
本院判決如左：
        主  文
上訴駁回。
        事  實
一、乙○○因與丁○○有細故，於民國八十八年十月十九日上午零時五十分許，於酒
    後（未達心神喪失或精神耗弱之程度）前往澎湖縣望安鄉將軍村將軍港邊尋找丁○○未果，竟基於毀損之犯意，持非其所有之浮球擊破丁○○所有「連有財三號
    」漁船上之玻璃二塊，復前往丁○○所有之「連有財十六號」漁船上徒手將船上
    之指北針及深水測漁機鏡面損壞，足以生損害於丁○○；乙○○又於翌日（即二
    十日）下午四時四十分許，夥同丙○○、甲○○二人，基於傷害之共同犯意，在
    澎湖縣望安鄉將軍村一三二碼頭前，徒手毆打丁○○，致其受有左眼結膜下出血
    、左前胸瘀傷及左足擦傷等傷害。
二、案經丁○○訴由澎湖縣警察局望安分局報請臺灣澎湖地方法院檢察署檢察官聲請
    簡易判決處刑。
        理  由
一、訊據被告乙○○固坦承有於前揭時地傷害丁○○之犯行，惟矢口否認有毀損丁○○前開物品之事實，辯稱伊僅單純觸摸上述物品，未予損壞云云；另被告丙○○
    、甲○○對於傷害之犯行則均坦承不諱。經查，被告乙○○如何於前揭時地毀損
    丁○○漁船上前揭物品，及被告三人如何共同傷害丁○○之情事，業據告訴人丁○○指訴綦詳，並有現場目擊證人柯朱順、尚美茂、王秀桂（毀損部分），暨陳
    進興、郭考成（傷害部分）等人證述在卷，復有物品毀損照片八幀及傷情診斷書
    一紙在卷足憑，被告乙○○所辯要屬畏罪卸責之詞，不足採信，事證明確，被告
    等犯行，洵堪認定。
二、核被告乙○○所為係犯刑法第三百五十四條之毀損罪及同法第二百七十七條第一
    項之傷害罪，被告丙○○、甲○○所為均係犯同法第二百七十七條第一項之傷害
    罪。原審量處乙○○傷害部分拘役四十日，如易科罰金，以三百元折算一日，又
    毀損部分拘役二十日，如易科罰金，以三百元折算一日，應執行拘役五十五日，
    如易科罰金，以三百元折算一日；另被告丙○○、甲○○傷害部分，各量處拘役
    四十日，如易科罰金，均以三百元折算一日，其事用法，均無不合，量刑亦屬妥
    適。上訴人上訴意旨雖認被告等於犯後未負賠償之責，且告訴人左眼傷勢尚未痊
    癒，且日有模糊現象，認原審判決量刑過輕，實難甘服云云，惟告訴人與被告等
    人業已達成和解，告訴人已表示原諒被告等人，又告訴人左眼傷勢已恢復，亦據
    告訴人自承在卷，從而，上訴人指謫原判決不當，為無理由，應予駁回。
三、被告丙○○經合法傳喚無正當理由未到庭，爰不待其陳述，逕行判決，亦併此敘
    明。
據上論斷，應依刑事訴訟法第四百五十五條之一第一項、第三項、第三百六十八條判
決如主文。
本案經檢察官廖江憲到庭執行職務
中      華      民      國    八十九    年      六      月     三十     日
                              臺 灣 澎 湖 地 方 法 院 刑 事 庭
                                    審判長法  官  謝   靜   恆
                                          法  官  陳   介   安
                                          法  官  李   宛   玲
右正本證明與原本無異。
本判決不得上訴。
中      華      民      國    八十九    年      七      月      一      日
                                          書記官  薛   流   芳


司法院資訊處製作；財團法人民間司法改革基金會備份。
